臺灣新竹地方法院民事裁定
110年度竹小調字第1702號
聲  請  人  
即  原  告  卓昆亭  
相  對  人  
即  被  告  白博翔  
上列當事人間請求損害賠償事件，本院裁定如下：
    主  文
本件移送臺灣臺南地方法院。
    理  由
一、按訴訟，由被告住所地之法院管轄；因侵權行為涉訟者，得
    由行為地之法院管轄；又訴訟之全部或一部，法院認為無管
    轄權者，依原告聲請或依職權以裁定移送於其管轄法院，民
    事訴訟法第1條第1項前段、第15條第1項、第28條第1項分別
    定有明文。而前開規定於調解程序準用之，民事訴訟法第40
    5 條第3 項亦定有明文。民事訴訟之管轄權劃分，自土地管
    轄觀之，主要有普通審判籍及特別審判籍。其中普通審判籍
    係採「以原就被」原則，亦即以被告住居所、主事務所或主
    營業所所在地法院，有普通管轄權，此即為民事訴訟法第1 
    條、第2 條所明定，其立法目的乃在保護被告應訴之便利，
    避免原告濫訴。而民事訴訟法第3 條以降，則設有各種特別
    審判籍之規定，以訴訟標的、被告及法院間之關係作為判斷
    標準，使原告得在被告住居所、主事務所或主營業所所在地
    以外之其他法院起訴，兼顧兩造當事人之權利及法院審理之
    便利，為「以原就被」原則之例外，先予敘明。
二、次按民事訴訟法第15條立法理由謂：「查民訴律第27條理由
    謂不法行為，乃因故意或過失侵害他人權利之行為地。不法
    行為地，係指實行不法行為之地而言，抑係指發生不法行為
    結果之地而言，學說不一，然在實行不法行為之地，證明其
    有不法行為，較在發生不法行為結果之地為易，故本條以行
    為地定審判衙門之管轄」，足徵立法當時對於因侵權行為涉
    訟者，係採以侵權行為地而非侵權結果地之法院為管轄法院
    ，亦即就侵權行為之「行為地」傾向指「實行不法行為地」
    ，不及於「發生不法行為之結果地」。而民事訴訟法第15條
    立法時，媒體或網路尚不發達，而今日媒體及網路之流傳可
    遍及全世界，若寬認至媒體傳播或網路主機、網路傳播可到
    達之處均屬侵權行為結果地，有過度擴張解釋結果發生地之
    虞，亦喪失民事訴訟法規定管轄之目的，故關於結果發生之
    地，宜採限縮解釋，以符立法原意，並可避免被告遠赴法院
    苛受應訴負擔之弊。
三、經查，本件聲請人主張其於民國110 年6 月底在住處玩網路
    遊戲「英雄聯盟」時，遭該遊戲中代號為「勾勾拋兒瑞爵」
    之玩家（即相對人）公然以「白癡、低能、憨Ｂ、遲緩兒」
    、「幹你娘機掰掰」等字眼辱罵聲請人，致聲請人之名譽權
    受有損害，爰依侵權行為之法律關係起訴請求相對人賠償損
    害新臺幣10萬元等語。惟查，聲請人起訴時相對人係設籍於
    臺南市，有相對人之個人戶籍資料查詢結果在卷可參；又聲
    請人主張相對人於網路遊戲中辱罵聲請人足以侵害原告人格
    權之言詞等語，固有前述關於侵權行為特別審判籍規定之適
    用，然在此類侵權行為事件中，本不因網際網路無遠弗屆之
    特性，即可率認何法院均有管轄權，業如前述，且原告並未
    說明本院與被告所為之侵權行為間有何直接或最重要之牽連
    關係存在。從而，原告主張本院就本件訴訟有管轄權，實難
    謂有據。本院審酌被告住所地在臺南市，依民事訴訟法第1
    條第1項前段之規定，自應由臺灣臺南地方法院管轄。玆原
    告向無管轄權之本院起訴，顯係違誤，爰依職權將本件移送
    於該管轄法院。
四、依民事訴訟法第28條第1 項、第405條第3項，裁定如主文。
中　　華　　民　　國　　110 　年　　12　　月　　17　　日
                  新竹簡易庭  法  官 黃致毅
以上正本證明與原本無異。
如對本裁定抗告須於裁定送達後10日內向本院提出抗告狀，並應
繳納抗告費新臺幣1,000 元。
中　　華　　民　　國　　110 　年　　12　　月　　17　　日
                              書記官  蕭宛琴